臺灣雲林地方法院刑事判決　　　　　　　 96年度訴字第720號
公　訴　人　臺灣雲林地方法院檢察署檢察官
被　　　告　甲○○
　　　　　　　　　　　號
　　　　　　　　　　（另案於臺灣雲林監獄執行中）
上列被告因違反毒品危害防制條例案件經檢察官提起公訴（96年
度毒偵字第608 號、第609 號、第610 號、第611 號、第612 號
、第613 號、第614 號、第615 號、第660 號），嗣因被告就被
訴事實為有罪之陳述，經本院告知簡式審判程序意旨，並聽取公
訴人、被告之意見後，本院合議庭裁定由受命法官獨任依簡式審
判程序審理，判決如下：
    主  文
甲○○施用第一級毒品，累犯，處有期徒刑拾月，減為有期徒刑
伍月，注射針筒貳支、糖粉貳包均沒收；又施用第二級毒品，累
犯，處有期徒刑陸月，減為有期徒刑參月，扣案甲基安非他命壹
包（淨重零點零壹壹陸克），沒收銷燬之；又施用第一級毒品，
累犯，處有期徒刑拾月，減為有期徒刑伍月，注射針筒貳支、塑
膠空袋壹個均沒收；又施用第二級毒品，累犯，處有期徒刑陸月
，減為有期徒刑參月，扣案甲基安非他命壹包（淨重零點零陸參
零克），沒收銷燬之；又施用第一級毒品，累犯，處有期徒刑拾
月，減為有期徒刑伍月，扣案海洛因壹包（淨重零點零柒克、空
包裝重零點參壹克），沒收銷燬之，注射針筒貳支、塑膠空袋貳
個、塑膠鏟管壹支均沒收；又施用第一級毒品，累犯，處有期徒
刑拾月，減為有期徒刑伍月。應執行有期徒刑貳年，扣案安非他
命貳包（合計淨重零點零柒肆陸克）、海洛因壹包（淨重零點零
柒克、空包裝重零點參壹克），均沒收銷燬之，注射針筒陸支、
糖粉貳包、塑膠空袋參個、塑膠鏟管壹支，均沒收。
    事  實
一、甲○○前於民國82年間，因違反肅清煙毒條例、槍砲彈藥刀
    械管制條例、麻醉藥品管理條例、槍砲彈藥刀械管制條例等
    案件，經臺灣彰化地方法院分別判處有期徒刑2 年、1 年、
    4 月、5 月，應執行有期徒刑3 年4 月確定，經送監執行，
    於83年11月11日縮短刑期假釋出監。又於85年間，因違反麻
    醉藥品管理條例案件，經同院判處有期徒刑7 月確定。於86
    年間因違反肅清煙毒條例、麻醉藥品管理條例、贓物等案件
    ，經同院分別判處有期徒刑3 年2 月、7 月、9 月，應執行
    有期徒刑4 年確定，並撤銷前開假釋。於86年間，因贓物案
    件，經臺灣嘉義地方法院判處有期徒刑4 月確定。上開分別
    確定之數罪，經與前揭假釋經撤銷後之殘刑1 年5 月21日送
    監接續執行，於88年10月15日縮短刑期假釋出監。又於90年
    間因竊盜案件，經臺灣南投地方法院判處有期徒刑8 月確定
    ，並撤銷前開假釋。經與前揭假釋經撤銷後之殘刑2 年8 月
    7 日送監接續執行，於93年10月4 日縮刑期滿執行完畢。
二、又甲○○前因施用毒品案件，經裁定令入戒治處所施以強制
    戒治，於90年8 月30日停止其處分執行出監，至91年1 月27
    日視為強制戒治執行完畢。詎其於強制戒治執行完畢釋放後
    5 年內，仍為下列施用毒品之行為：
（一）95年7 月25日上午9 時許，在彰化縣田中鎮○○里○○街
      41巷1 號住處房間內，基於施用第一級毒品海洛因之犯意
      ，以將海洛因摻水後置於注射針筒內注射之方式，施用第
      一級毒品海洛因1 次。另基於施用第二級毒品甲基安非他
      命（起訴書誤載為安非他命）之犯意，以將甲基安非他命
      置於鋁箔紙或玻璃吸食器內燒烤產生煙霧吸食之方式，施
      用第二級毒品甲基安非他命1 次。嗣於同日15時40分許，
      為警在彰化縣田中鎮○○路○段390 巷223 弄34號處查獲
      ，並扣得甲基安非他命1 包（淨重0.0331克，取樣0.0215
      克鑑析用罄，餘0.0116克），及其所有用以施用第一級毒
      品之注射針筒2 支、糖粉2 包等物。
（二）95年8 月30日上午8 時許，在彰化縣田中鎮○○里○○街
      41巷1 號住處房間內，另基於施用第一級毒品海洛因之犯
      意，以將海洛因摻水後置於注射針筒內注射之方式，施用
      第一級毒品海洛因1 次。又基於施用第二級毒品甲基安非
      他命（起訴書誤載為安非他命）之犯意，以將甲基安非他
      命置於鋁箔紙或玻璃吸食器內燒烤產生煙霧吸食之方式，
      施用第二級毒品甲基安非他命1 次。嗣於同日16時50分許
      ，為警在彰化縣田中鎮○○里居○街136 巷8 號前查獲，
      並扣得甲基安非他命1 包（淨重0.0701克，取樣0.0071克
      鑑析用罄，餘0.0630克），及其所有用以施用第一級毒品
      之注射針筒2 支、塑膠空袋1 個等物。
（三）95年9 月7 日凌晨0 時許，在彰化縣田中鎮○○路197 巷
      23號處，基於施用第一級毒品海洛因之犯意，以將海洛因
      摻水後置於注射針筒內注射之方式，施用第一級毒品海洛
      因1 次。嗣於同日下午1 時30分許，為警在彰化縣田中鎮
      ○○路17巷23號處查獲，並扣得其所有用以施用第一級毒
      品之注射針筒2 支、塑膠空袋2 個、塑膠鏟管1 支等物，
      且於同日隨案移送臺灣彰化地方法院檢察署檢察官偵辦，
      經該署檢察官諭知限制住居後，甲○○立刻又於95年9 月
      8 日凌晨0 時10分許，為警在彰化縣田中鎮○路里○○街
      38號處查獲並扣得海洛因1 包（淨重0.07公克、空包裝重
      0.31公克）。
（四）95年11月2 日上午9 時許，在彰化縣溪州鄉濁水溪堤防內
      ，基於施用第一級毒品海洛因之犯意，以將海洛因摻水後
      置於注射針筒內注射之方式，施用第一級毒品海洛因1 次
      。嗣於同日下午7 時許，為警在彰化縣北斗鎮○○路215
      號前查獲，
三、案經彰化縣警察局田中分局報告臺灣彰化地方法院檢察署檢
    察官呈請臺灣高等法院檢察署檢察長核轉臺灣雲林地方法院
    檢察署偵辦，再經臺灣雲林地方法院檢察署檢察官呈請臺灣
    高等法院檢察署檢察長核轉臺灣臺中地方法院檢察署偵辦，
    再經臺灣臺中地方法院檢察署檢察官呈請臺灣高等法院檢察
    署檢察長核轉臺灣雲林地方法院檢察署偵查起訴，暨彰化縣
    警察局北斗分局報告臺灣彰化地方法院檢察署檢察官呈請臺
    灣高等法院檢察署檢察長核轉臺灣雲林地方法院檢察署偵查
    起訴。
    理  由
一、本件係經被告於準備程序期日為有罪之陳述，而經本院合議
    庭裁定由受命法官獨任以簡式審判程序加以審理，則依據刑
    事訴訟法第273 條之2 、同法第159 條第2 項之規定，不適
    用傳聞法則有關限制證據能力之相關規定；並得依同法第31
    0 條之2 之準用同法第454 條之規定製作略式判決書，依法
    僅需記載犯罪事實、證據名稱及應適用之法條，並得以簡略
    方式為之，如認定之犯罪事實、證據及應適用之法條，與檢
    察官聲請簡易判決處刑書或起訴書之記載相同者，得引用之
    ，合先敘明。
二、訊據被告甲○○對於上開施用第一級、第二級毒品之事實均
    坦承不諱，復有詮昕科技股份有限公司95年8 月9 日編號00
    000000號濫用藥物尿液檢驗報告（原樣編號H-361 號）、95
    年9 月11日編號00000000號濫用藥物尿液檢驗報告（原樣編
    號H-399 號）、95年9 月22日編號00000000號濫用藥物尿液
    檢驗報告影本1 紙（原樣編號H-413 號）、95年9 月22日編
    號00000000號濫用藥物尿液檢驗報告影本（原樣編號H-416
    號）、95年11月11日編號5B030017號濫用藥物尿液檢驗報告
    影本（原樣編號C-510 號）各1 紙，法務部調查局95年10月
    2 日調科壹字第09523023410 號鑑定書影本1 紙，憲兵司令
    部刑事鑑驗中心96年9 月6 日安鑑字第0960001410號鑑定書
    、96年7 月9 日安鑑字第0960001099號鑑定書各1 紙，彰化
    縣警察局田中分局委託檢驗尿液代號與真實姓名對照認證單
    （代號：H-361 號）、彰化縣警察局田中分局委託檢驗尿液
    代號與真實姓名對照認證單（代號：H-399 號）、彰化縣警
    察局田中分局委託檢驗尿液代號與真實姓名對照認證單（代
    號：H-413 號）、彰化縣警察局委託檢驗尿液代號與真實姓
    名對照認證單（代號H-416 號）、彰化縣警察局委託檢驗尿
    液代號與真實姓名對照認證單（代號C-510 號）各1 紙，臺
    灣雲林地方法院檢察署刑案資料查註紀錄表、全國施用毒品
    案件紀錄表、刑案人犯在監所最新資料報表、臺灣彰化地方
    法院檢察署檢察官91年度戒毒偵字第145 、146 、147 、
    148 號不起訴處分書在卷可稽，並有扣案之第一級毒品海洛
    因1 包（淨重0.07公克，空包裝重0.31公克）、安非他命2
    包（各驗餘淨重0.0630公克、0.0116公克），以及被告所有
    用以施用第一級毒品之注射針筒6 支、糖粉2 包、塑膠空袋
    3 個、塑膠鏟管1 支等物可為佐證，被告犯行應可認定。
三、按海洛因、甲基安非他命分別係毒品危害防制條例第2 條第
    2 項第1 款、第2 款所明定之第一級、第二級毒品。被告4
    次非法施用第一級毒品之行為，核其所為所為，均係犯毒品
    危害防制條例第10條第1 項之施用第一級毒品罪；其2 次非
    法施用第二級毒品之行為，均係犯毒品危害防制條例第10條
    第2 項之施用第二級毒品罪。被告持有海洛因、甲基安非他
    命後進而施用，持有之低度行為，為施用之高度行為所吸收
    ，不另論罪。又被告4 次施用第一級毒品海洛因犯行及2 次
    施用第二級毒品甲基安非他命之犯行，犯意個別，行為不同
    應分論併罰。又被告有如事實一所述之前科，於93年10月4
    日縮刑期滿執行完畢，有臺灣高等法院被告前案紀錄表可按
    ，其於執行完畢後5 年內故意再犯本件施用第一級、第二級
    毒品之有期徒刑以上之罪，均為累犯，皆應依刑法第47條第
    1 項之規定加重其刑。
五、爰審酌被告施用毒品之犯行，在性質上乃屬對自我身心健康
    之自戕行為，尚未嚴重破壞社會秩序、侵害他人權益，然被
    告前曾多次施用毒品，經法院裁定送強制戒治，並多次判處
    有期徒刑在案，仍未能戒除毒癮，仍續施用毒品再為本件犯
    罪，顯未因前所受之戒治及刑之執行而記取教訓，及被告犯
    後坦承犯行，態度良好，並其犯罪之動機、目的、手段等一
    切情狀，分別量處如主文所示之刑。又中華民國96年罪犯減
    刑條例業於96年7 月4 日公布，並自96年7 月16日施行，該
    條例第2 條明文規定：「犯罪在中華民國96年4 月24日以前
    者，除本條例另有規定外，依下列規定減刑：三、有期徒刑
    、拘役或罰金，減其刑期或金額二分之一」，則本件被告所
    犯上揭施用第一級、第二級毒品之犯罪時間，均在96年4 月
    24日以前，自應依中華民國96年罪犯減刑條例第2 條第1 項
    第3 款規定，均減其有期徒刑二分之一，並依該條例第7 條
    第2 項規定，諭知其宣告刑及減得之刑，並定其應執行之刑
    。
六、扣案之第一級毒品海洛因1 包（淨重0.07公克，空包裝重0.
    31公克）、安非他命2 包（各驗餘淨重0.0630公克、0.0116
    公克）應依毒品危害防制條例第18條第1 項前段規定，宣告
    沒收銷燬之。另扣案之注射針筒6 支、糖粉2 包、塑膠空袋
    3 個、塑膠鏟管1 支等物均為被告所有供施用第一級毒品所
    用之物，此業據被告陳述明確，均應依刑法第38條第1 項第
    2 款規定沒收之。
七、應適用的法條：
（一）刑事訴訟法第299 條第1 項前段、第273 條之1 第1 項、
      第310 條之2、第454條第1項。
（二）毒品危害防制條例第10條第1 項、第2 項、第18條第1 項
      前段。
（三）刑法第11條前段、第47條第1 項、第51條第5 款、第38條
      第1項第2款。
（四）中華民國96年罪犯減刑條例第2條第1項第3款、第7條。
本案經檢察官乙○○到庭執行職務
中　　華　　民　　國　　96　　年　　11　　月　　14　　日
                  刑事第二庭    法  官  劉　國　賓
以上正本證明與原本無異。
如不服本判決，應於判決收受後10日內，向本院提出上訴狀（須
附繕本）。
                                書記官　李　達　成
中　　華　　民　　國　　96　　年　　11　　月　　14　　日
毒品危害防制條例第10條第1項、第2項
施用第一級毒品者，處6 月以上5 年以下有期徒刑。
施用第二級毒品者，處3 年以下有期徒刑。
